【裁判字號】    97,消債更,334
【裁判日期】    970813
【裁判案由】    更生事件
【裁判全文】
臺灣屏東地方法院民事裁定           97年度消債更字第334號
聲  請  人
即債 務 人  甲○○
                    國民
上列當事人聲請消費者債務清理事件，本院裁定如下：
    主  文
債務人甲○○自中華民國九十七年八月十三日十二時起開始更生
程序。
命司法事務官進行本件更生程序。
    理  由
一、按債務人不能清償債務或有不能清償之虞；且無擔保或無優
    先權之債務總額未逾新臺幣一千二百萬元者，於法院裁定開
    始清算程序或宣告破產前，得向法院聲請更生；又法院開始
    更生程序之裁定，應載明其年、月、日、時，並即時發生效
    力，消費者債務清理條例第3 條、第42條第1 項、第45條第
    1 項分別定有明文。次按法院裁定開始更生或清算程序後，
    得命司法事務官進行更生或清算程序，必要時得選任律師、
    會計師或其他適當之自然人或法人一人為監督人或管理人，
    同條例第16條第1 項亦有明文。
二、本件債務人聲請意旨略以：其就新臺幣（下同）6,977,292
    元債務有不能清償之情事，曾於97年間以書面向最大債權金
    融機構台灣土地銀行請求共同協商債務清償方案，嗣經通知
    前置協商不成立。債務人目前月薪62,050元，經發薪單位高
    雄市政府警察局小港分局先行扣除公保費860 元、健保費
    756 元、公教退撫金2,886 元及法院強制執行扣款18,000元
    後，實際領取之數額僅39,548元，而債務人尚須扶養父親林
    文吉（30年6 月24日生）、母親林許鶴（33年10月4 日生）
    及三名年幼子女（各於90年5 月19日、91年2 月22日、96年
    4 月9 日出生），就上述債務實已無力清償，又其無擔保或
    無優先權之債務總額未逾1,200 萬元，復未經法院裁定開始
    清算程序或宣告破產，爰向本院聲請更生等語。
三、經查債務人所主張之上開事實，業據其提出與所述相符之債
    權人清冊、財產暨收入狀況說明書、前置協商不成立通知書
    、財政部台灣省南區國稅局95、96年度綜合所得稅各類所得
    暨財產歸屬資料清單、戶籍謄本、財團法人金融合徵信中心
    當事人查詢個人資料（信用報告）回覆書及薪資明細表等件
    為證。且查債務人之配偶邱靜蘭之96年度全年所得僅為400
    元等情，有其96年度財產所得明細表在卷可稽，足徵債務人
    之配偶並無能力分擔子女之扶養費用，是以債務人就上述債
    務不能清償之事實已臻明確。再者債務人名下復無土地、房
    屋或其他有變現價值之動產可資為清償之憑藉，又查無債務
    人有消費者債務清理條例第6 條第3 項、第8 條或第46條各
    款所定駁回更生聲請之事由存在，則債務人聲請更生，應屬
    有據，爰裁定如主文第一項所示，並命司法事務官進行
    本件更生程序。
中    華    民    國    97    年    8     月    13    日
                        民事庭法官  孫  國  禎
正本係照原本作成。
本裁定不得抗告。
本件裁定公告日期為民國97年8月13日中午12時。
                        法院書記官  徐  建  功
中    華    民    國    97    年    8     月    13    日


司法院資訊處製作；財團法人民間司法改革基金會備份。
